# 出售软件并提供重大修改的安装服务是时点型履约义务还是时段型履约义务？

提问人：寻 求帮助 时间：2021-04-04 08:05:03
出售软件并提供重大修改的安装服务是时点型履约义务还是时段型履约义务？ 为什么？谢谢

回答人：chenyiwei
这个问题需对照新收入准则第十一条的三条标准判断。
多数情况下属于在一个时点履约。参考：《收入准则应用案例——定制软件开发服务的收入确认》。